臺灣臺中地方法院刑事判決　　　　　　　　　　　　九十一年度易字第三三二號
　　公　訴　人　臺灣臺中地方法院檢察署檢察官
　　被　　　告　甲○○
右列被告因違反毒品危害防制條例案件，經檢察官提起公訴（九十一年度偵字第二二
０五五號），本院判決如左：
    主  文
甲○○持有第一級毒品，處有期徒刑肆月，如易科罰金，以參佰元折算壹日。
扣案之海洛因柒包（驗餘合計淨重壹點壹捌公克，包裝重零點玖柒公克）均沒收銷燬
之。
    事  實
一、甲○○明知海洛因係屬第一級毒品，依法不得持有，竟仍於民國九十一年六月十
    九日前之四、五日，在台中縣后里鄉○○路二之十二號，收受綽號「長腳」之不
    詳真實姓名成年男子所交付之第一級毒品海洛因七小包（驗餘合計淨重一．一八
    公克，包裝重０．九七公克）而持有之。嗣於九十一年六月十九日下午三時四十
    分許，為警持搜索票前往上開處所搜索時，在甲○○所穿著之長褲左側口袋中起
    出其持有之上開七包海洛因及第二級毒品安非他命一包（毛重０．三公克，施用
    安非他命部分，另經檢察官為不起訴處分）。
二、案經台中縣警察局大甲分局報請臺灣臺中地方法院檢察署檢察官偵查起訴。
    理  由
一、訊據被告甲○○對有於前揭時地為警查獲其持有上開扣案第一級毒品海洛因七包
    之事實固坦白承認，然於九十一年七月二十四日及同年十一月五日檢察官偵訊時
    辯稱：伊所持有之海洛因七包，係於九十一年六月十五日以新台幣（下同）五千
    元之價格，向住在台北縣板橋市的「唐自富」買的，為警查獲當日（即九十一年
    六月十九日），伊確實有施用海洛因，非僅係持有云云。惟查：１、被告於九十
    一年六月十九日之警訊及同日內勤檢察官初訊時，均矢口否認有施用第一級毒品
    海洛因之犯行，且均一致供承扣案之七包海洛因係綽號「長腳」之男子寄放的等
    語；然卻於九十一年七月二十四日及同年十一月五日檢察官再偵訊時，即改稱：
    扣案之海洛因係向「唐自富」買的，且於為警查獲當日確有施用海洛因云云，其
    前後供述顯不一致，而有可疑。２、又被告於九十一年六月十九日為警查獲當日
    經警採集其尿液送台中縣衛生局檢驗結果，僅檢出甲基安非他命陽性反應，卻未
    檢出施用海洛因代謝後之嗎啡反應，此有該衛生局九十一年六月二十七日第０一
    三七一號檢驗尿水報告書一紙可憑；且檢察官於被告九十一年七月二十四日辯稱
    有施用海洛因情事後，為慎重起見，再將被告尿液送請內政部警政署刑事警察局
    複驗（採氣相層析質譜分析法），檢驗結果亦係「呈安非他命類藥物陽性反應，
    呈嗎啡陰性反應」，亦有該局九十一年十月三日刑鑑字第０九一０二三七四０五
    號鑑驗通知書一份可稽。按初次施打煙毒者，經人體代謝作用，於八小時之內即
    有約30％之量排出，二十四小時之後，續有約剩餘量之90％再排出，七十二小時
    之後，仍有殘餘微量排出，且海洛因係嗎啡經化學合成之半人工合成品，其毒性
    高於嗎啡，經吸食或注射進人體，藉由人體代謝系統之新陳代謝，分解成毒性較
    低之嗎啡，由尿液排出人體，故於尿液中以嗎啡成份檢出，此經憲兵司令部以八
    十年三月二十五日第九九九號函載述明確，是可斷被告於採尿當日或前三日內，
    必無施用海洛因之行為，否則尿液中應有嗎啡之成分，參以，被告之前並無施用
    海洛因之前案，此亦有臺灣高等法院被告全國前案紀錄表在卷可按，可見被告取
    得海洛因後，採尿當日或前三日應未曾施用海洛因（否則尿液不可能呈嗎啡陰性
  反應），因認其所辯查獲當日確有施用海洛因，非僅持有海洛因云云，並不足採
    信。３、再參以被告嗣改稱其第一級毒品係向住在台北縣板橋市年約二十七、八
    歲之「唐自富」購買，供其吸食之用，然查台灣地區僅有二位「唐自富」，一位
    為四十七歲、住台北市內湖區，一位為三十二歲、住台北縣五股鄉，有該二人個
    人基本資料查詢結果二份附於偵查卷可憑，亦顯與被告所供之人不同，可見亦為
    被告臨訟編造之詞，無可採信。綜上所述，被告所辯均係事後卸責之詞，不足採
    信。此外，被告持有之上開白粉七包經送請法務部調查局鑑定結果，證實確均含
    毒品海洛因成分無訛，此有該局九十一年八月二十日調科壹字第一二００一一八
    二八號鑑定通知書一紙附卷可稽。本件事證明確，被告犯行應堪認定。
二、查海洛因係毒品危害防制條例第二條第二項所定之第一級毒品，不得非法持有及
    施用。核被告甲○○持有海洛因之行為，係犯毒品危害防制條例第十一條第一項
    之持有第一級毒品罪。爰審酌被告犯罪動機、目的、手段、犯罪情節，持有海洛
    因之數量，犯罪所生之危害及被告犯後態度等一切情狀，量處如主文所示之刑，
    並諭知易科罰金之折算標準。
三、扣案之被告持有之海洛因七包（驗餘合計淨重一．一八公克，包裝重０．九七公
    克），係查獲之毒品，既經法務部調查局鑑定明確，已如前述，自應依毒品危害
    防制條例第十八條第一項前段之規定，沒收銷燬之。
據上論斷，應依刑事訴訟法第二百九十九條第一項前段，毒品危害防制條例第十一條
第一項、第十八條第一項前段，刑法第十一條前段、第四十一條第一項前段，罰金罰
鍰提高標準條例第二條，判決如主文。
本案經檢察官林彥良庭執行職務。
中      華      民      國    九十一    年    十二      月    三十一    日
                                        臺灣臺中地方法院刑事第七庭
                                            法  官  曾  佩  琦
右正本證明與原本無異。
如不服本判決，應於送達後十日內向本院提出上訴狀 （須附繕本） ，上訴於台灣高
等法院台中分院。
                                            書記官
中      華      民      國    九十一    年    十二      月    三十一    日
附錄本案論罪科刑法條全文：
毒品危害防制條例第十一條第一項：
持有第一級毒品者，處三年以下有期徒刑、拘役或新台幣五萬元以下罰金。
